臺灣高等法院交通事件裁定　　　　　　 96年度交抗字第867號
　　抗　告　人
　　即受處分人　甲○○
上列抗告人因違反道路交通管理處罰條例案件，不服臺灣桃園地
方法院，中華民國96年9月20日所為裁定（ 96年度交聲字第68號
），提起抗告，本院裁定如下：
    主  文
抗告駁回。
    理  由
一、原處分意旨略以：異議人即受處分人甲○○於民國95年10月
    29日上午10時22分許，駕駛車號9512-HR號自用小客車， 行
    經國道3號北上大溪匝道時，遭自動照相系統攝影採證， 嗣
    由內政部警政署國道公路警察局（下稱國道警察局）以上開
    汽車有違反 道路交通管理處罰條例第33條第1項第13款規定
    之行為逕行掣單舉發，嗣受處分人提出申訴，經原處分機關
    請原舉發單位調查結果，仍認受處分人所有之該部汽車有前
    述違規行為， 原處分機關乃依道路交通管理處罰條例第33
    第1項第13款裁處受處分人罰鍰新臺幣3千元。
二、聲明異議意旨略以： 國號3號北上大溪匝道入口處之紅綠燈
    號誌，係由綠燈直接轉換為紅燈，並沒有黃燈運作； 且第1
    張舉發照片顯示「0.1秒」，當時我車子4個輪子都已經過了
    停止線，而2張照片顯示「0.7秒」，我車子已經開很遠了，
    本件我並無闖越紅燈，請求撤銷原處分等語。
三、原裁定以：
（一）按汽車行駛於高速公路，不遵行車管制之管制規則而有未
      依號誌指示行車，處新臺幣3千元以上6千元以下罰鍰，並
      記違規點數1點，道路交通管理處罰條例第33條第1項第13
      款、第63條第1項第1款分別定有明文。
（二）經查：
  １、異議人於上開時間確駕駛車號9512-HR號自用小客車， 行
      經國道3號北上大溪匝道，此為異議人所是認。
  ２、異議人所有上開車輛在上開時間匝道號誌為紅燈時，確實
      已跨越停止線，有採證照片2紙在卷可稽（ 相片上顯示之
      資料包括照相之年、月、日、時、地點、紅燈顯示情形、
      車行速度等）。且依卷附採證照片之電腦紀錄所示，受處
      分人係在號誌轉換為紅燈後1.1秒時遭拍攝第1張照片。而
      自動照相系統攝影採證方式，證人即警員於原審調查時證
      稱：紅燈亮起時感應線圈儀器會感應到紅燈已經亮起，若
      有車輛行經第1道感應線圈，電腦會開始自動紀錄， 而該
      車前輪壓住第2道感應線圈，就會開始計算該車之車速 ，
      等到該車完全離開感應線圈（ 即車尾離開第2道感應線圈
      ），電腦會自動拍攝第1張照片， 在第1張照片拍攝後0.6
      秒為自動拍攝第2張照片； 而感應線圈一定要感應到紅燈
      之後電腦才會運作感應，在黃燈或綠燈時感應線圈並不會
      運作；另感應線圈全部都在停止線前方，車輛必要經過感
      應線圈後，才會到停止線等語（見原審卷第24頁至第25頁
      ），並有匝道儀控闖紅燈照片系統佈設圖1紙卷附可佐 ，
      因車輛在綠燈或黃燈時輾壓固定式電腦自動照相機之感應
      線圈，並不會啟動相機拍照採證，則本件異議人既係在紅
      燈後1.1秒時遭拍攝上開照片， 足認其確係號誌轉換為紅
      燈後始輾壓感應線圈。 又由卷附第2張照片之電腦紀錄所
      示， 受處分人所有上開車輛於遭拍攝第1張採證照片後復
      以時速60公里之速度前行，而於紅燈後1.7秒遭拍攝第2張
      採證照片，顯見該車係於號誌變換為紅燈後仍強行通過，
      確有未遵守管制號誌之違規行為。
（三）異議人雖以前詞置辯，惟查：
  １、本件第1張採證照片係號誌轉換為紅燈後1.1秒時拍攝，第
      2張採證照片係號誌轉換為紅燈1.7秒時拍攝，是異議人稱
      ：第1張舉發照片顯示「0.1秒」，2張照片顯示「0.7秒」
      等語，已有誤會，而不足取。
  ２、異議人雖稱：依第1張採證照片所示，當時我車子4個輪子
      都已經過了停止線等語，如前所述，車輛在綠燈或黃燈時
      輾壓固定式電腦自動照相機之感應線圈，並不會啟動相機
      拍照採證，而係在該車完全離開感應線圈（即車尾離開第
      2道感應線圈），電腦方自動拍攝第1張照片。查本件異議
      人係在紅燈後1.1秒時遭拍攝第1張照片，而該照片所示拍
      攝時該車係於紅燈後1.1秒時後輪甫越過停止線，由第2張
      照片所示當時異議人行車速度仍為時速60公里（換算其每
      秒可行駛約16.67公尺），並無停止之情形， 則依異議人
      上開車輛遭拍攝時之行車速度、紅燈時間、車輛位置，顯
      見異議人係於號誌轉換為紅燈後始輾壓感應線圈，而未遵
      守管制號誌。
  ３、綜上，異議人以前詞置辯，並不足採。
（四）本件事證明確，異議人之違規行為堪以認定。又按汽車行
      駛於高速公路，不遵行車管制之管制規則而有未依號誌指
      示行車者， 除應依道路交通管理處罰條例第33條第1項第
      13款規定裁處罰鍰外，並應依同條例第63條第1項第1款規
      定記違規點數1點。 本件原處分機關認異議人有上開違規
      行為， 而依道路交通管理處罰條例第33條第1項第13款規
      定對異議人裁處罰鍰3千元，固無不當， 惟漏未依同條例
      第63條第1項第1款規定記違規點數1點，尚有未合。 本件
      異議人執詞提出異議，雖無理由，惟原處分既有上開可議
      之處，自應由原審法案撤銷原處分，並依道路交通管理處
      罰條例第33條第1項第13款規定諭知裁處罰鍰3千元，及依
      同條例第63條第1項第3款規定記違規點數1點， 經核並無
      違誤。
四、抗告人抗告意旨略以：案發地點匝道並無所謂第1段、第2段
    之標示，而匝道係設定幾十秒內，並未有1分以上， 故哪來
    1.1秒及1.17秒之說， 抗告人要求現場測試電腦自動照相機
    之感應線圈，看看有無此事。原裁定指稱抗告人有本件交通
    違規，顯有違誤。爰請撤銷原裁定，更為適法之裁定等語。
五、惟查：
（一）本件案發地點之匝道，確設有匝道行進號誌，且匝道停止
      線前設有感應線圈，而依該感應線圈所連結電腦之設定，
      係以匝道行進號誌轉為紅燈後，電腦始開始運作，如有車
      輛行經第1道感應線圈，電腦即開始自動紀錄， 迨該車後
      輪離開第2道感應線圈而完全離開感應線圈之範圍後（ 即
      超越停止線），始開始進行第1次拍攝，並於第1張照片拍
      攝後0.6秒後，再拍攝第2張照片等情，此業據證人即國道
      警察局員警李國誠於原審結證明確（見原審卷第24頁至第
      25頁）。足見須待駕駛人所駕駛之車輛於紅燈時仍闖越停
      止線後，匝道之照相機始開始拍攝。本件抗告人於上開時
      、地駕車經過時，遭匝道照相機始開始拍攝，有舉發照片
      兩幀在卷可稽（見原審卷第13頁），則本件抗告人確係於
      紅燈亮起禁止行進，而仍闖越本件匝道停止線，致有本件
      交通違規，要屬無疑。本件匝道僅有一處，且舉發照片拍
      攝時間均屬明確，抗告意旨指稱本件匝道並無第1段、第2
      段之標示，且哪來1.1秒及1.17秒之說等語， 並未舉證以
      明其說，抗告理由尚難採信。至於抗告人要求勘驗本件地
      點之感應線圈一事，因案發地點之匝道埋有感應線圈一事
      ，業經證人李國誠於原審結證明確，本件事證已明，實無
      勘驗之必要，附此敘明。
（二）縱上所述，本件抗告意旨所指，均不足採，抗告並無理由
      ，應予駁回。
據上論結，應依道路交通案件處理辦法第26條，道路交通管理處
罰條例第89條，刑事訴訟法第412條，裁定如主文。
中　　華　　民　　國　　96　　年　　11 　　月　  16　 日
　　　　　　　　　刑事第４庭  審判長法　官  蔡秀雄
　　　　　　　　　　　　　　    　　法  官  鄭水銓
　　　　　　　　　　　　　　　    　法  官  周煙平
以上正本證明與原本無異。
不得再抗告。
                                    書記官  蕭麗珍
中　　華　　民　　國　　96　　年　　11　　月　　20　　日
